最高法院民事裁定　　　　　　九十四年度台抗字第一○三八號
　　抗　告　人　乙○○
　　　　　　　　　　　　35號.
上列抗告人因與相對人甲○○間請求給付退休金等事件，對於中
華民國九十四年六月二十一日台灣高等法院裁定（九十三年度勞
上易字第七一號），提起抗告，本院裁定如下：
    主  文
抗告駁回。
抗告訴訟費用由抗告人負擔。
    理  由
本件抗告人於原法院第二審程序追加相對人為被告，原法院以：
按在第二審為訴之變更或追加，非經他造同意，不得為之。但民
事訴訟法第二百五十五條第一項第二款至第六款情形，不在此限
，民事訴訟法第四百四十六條第一項定有明文。又民事訴訟法第
二百五十五條第一項第二款所謂請求之基礎事實同一，係指變更
或追加之訴與原訴之主要爭點有其共同性，各請求之原因事實有
其社會事實上之共通性及關連性，而就原請求所主張之事實及證
據資料，於審理變更或追加之訴得加以利用，使先後兩請求在同
一程序得加以解決，俾符訴訟經濟者，即屬之。另同條項第五款
所謂訴訟標的對於數人必須合一確定，係指依法律之規定必須數
人一同起訴或被訴，當事人之適格始無欠缺；或數人在法律上各
有獨立實施訴訟之權能，而其中一人起訴或一人被訴時，所受之
本案判決依法律之規定對於他人亦有效力者而言。本件抗告人於
原法院第二審程序追加原非當事人之相對人為被告，雖主張相對
人係第一審被告台北縣私立豫章高級工商職業學校（下稱豫章工
商）於本件訴訟歷次所提出書狀之具狀人，且其所為之舉證及所
提資料均屬不實，又有偽證、背信等行為云云。惟查抗告人原係
主張豫章工商提前資遣伊，違反教師法規定，而請求豫章工商應
(一)依教師法施行細則第十九條規定，交付抗告人有關聘期由原來
三年改聘一年及資遣之書面理由暨相關正式資遣公文。(二)賠償抗
告人提早二年資遣之工作收入損失新台幣（下同）一百九十五萬
八千九百五十三元。(三)依私立學校法第六十五條規定，給付抗告
人優遇金五十二萬六千五百十三元。(四)依豫章工商七十三年教職
員退休辦法相關規定，給付抗告人退休金一百八十三萬八千零十
六元。(五)給付抗告人保險養老給付差額六十一萬零八十八元云云
。此核與抗告人追加相對人為被告，係以相對人有上開所指偽證
、背信等行為，其基礎事實並非同一，亦無必須一同起訴或一同
被訴，當事人之適格始無欠缺，或在法律上對於該二人應為一致
判決等情形，豫章工商復不同意抗告人之追加，是抗告人追加相
對人為被告，於法即有不合。因而裁定駁回抗告人對相對人追加
之訴，經核於法並無違背。抗告論旨，指摘原裁定不當，聲明廢
棄，非有理由。
據上論結，本件抗告為無理由。依民事訴訟法第四百九十五條之
一第一項、第四百四十九條第一項、第九十五條、第七十八條，
裁定如主文。
中　　華　　民　　國　九十四　年　 十一 　月　 十一 　日
                      最高法院民事第三庭
                          審判長法官  劉　福　聲
                                法官  黃　義　豐
                                法官  簡　清　忠
                                法官  鄭　玉　山
                                法官  陳　碧　玉
      本件正本證明與原本無異
                                      書  記  官
中　　華　　民　　國　九十四　年　 十一 　月　二十一　日
                                                Ａ
